【裁判字號】    89,訴,144
【裁判日期】    890531
【裁判案由】    毒品危害防制條例
【裁判全文】
臺灣士林地方法院刑事判決                          八十九年度訴字第一四四號
    公  訴  人  臺灣士林地方法院檢察署檢察官
    被      告  乙○○
    選任辯護人  劉光傑
右列被告等因違反毒品危害防制條例案件，經檢察官提起公訴（八十八年度偵字第九
二二六號），本院判決如左：
    主  文
乙○○連續轉讓第二級毒品，處有期徒刑壹年。
    事  實
一、乙○○基於概括之犯意，自民國八十六年間起至八十八年十月間止，連續多次經
    甲○○聯絡其住處電話（０二）00000000號，以非營利性之目的，以每
    小包新臺幣（下同）一千元、二千元、三千元不等之代價或無償轉讓第二級毒品
    安非他命（下稱安非他命）予甲○○施用，並約甲○○至其臺北縣汐止市○○街
    一二九巷六號住處附近之停車場等處交付安非他命。嗣於八十八年九月三日二十
    二時三十分許，甲○○在台北市○○區○道路四十五號二樓住處為警查獲，而循
    線查獲乙○○轉讓安非他命之情事。
二、案經臺北市政府警察局大安分局報告臺灣士林地方法院檢察署檢察官偵查起訴。
    理  由
一、訊據被告乙○○矢口否認有前揭轉讓毒品之犯行，辯稱：伊於八十七年間始認識
    甲○○，不可能於八十六年即販賣安非他命予甲○○，且伊擔任工地主任，月入
    七、八萬元，不需販賣安非他命，且甲○○曾向其借五千元，而伊向甲○○之甥
    兒借五千元，伊叫甲○○逕還五千元給其甥兒，雙方因此爭吵云云。（一）據證
    人甲○○證稱伊認識被告係於電動玩具店經朋友介紹而認識，聽朋友說被告有販
    賣安非他命，自八十六年間起即向被告購買安非他命，大部分由被告免費請伊施
    用安非他命，八十八年九月三日被警查獲當天有向被告購買安非他命，之後還有
    向被告購買，最後一次約在八十八年九月或十月間，向被告買得次數不超過十次
    ，大約三、四次，每次買一、二千元或二、三千元不等，每次以電話約在他家附
    近之停車場，伊曾至被告住處修理電視，伊曾欠被告錢，被告叫伊還錢給伊甥兒
    ，伊不解為何欠被告錢要還錢給伊甥兒，因而跟被告爭吵，但之後二人仍有聯絡
    ，還向被告買安非他命，被告是在工地包工貼磁磚等語（偵卷第五十二頁至第五
    十四頁背面、本院八十九年五月九日訊問筆錄），是據證人甲○○所述確有向被
    告購買安非他命，而大部分係被告請伊施用。（二）再查被告供述在工地包工貼
    磁磚，與證人甲○○係在電動玩具店認識，證人甲○○曾至伊家修理電視，且甲
    ○○曾向其借五千元，而伊向甲○○之甥兒借五千元，伊叫甲○○逕還五千元給
    其甥兒，雙方因此爭吵，之後二人踫面仍有講話等語（本院八十九年四月十四日
    訊問筆錄、八十八年五月十七日審判筆錄），核與前開證人甲○○所述相符，顯
    見證人甲○○上開所述並非憑空虛造。（三）且查被告雖稱與證人甲○○曾因借
    款五千元發生爭吵，但二人並未因而決裂，且雙方並無仇恨，業經被告與證人甲
    ○○供述明確，是證人甲○○自無設詞誣陷被告之可能，是證人甲○○之上開證
    言堪可採信。（四）按毒品危害防制條例上所稱「販賣」，必須行為人主觀上有
    營利為目的之意思，客觀上又有販入或賣出或二者兼而有之行為為其構成要件，
    倘若行為人主觀上無營取利益之意思，因與「販賣」之構成要件不相符合，仍難
    逕繩以販賣之罪，本件據證人甲○○前揭所述雖曾向被告購買安非他命三或四次
    ，然大部分均係被告請伊施用第二級毒品，苟被告有營利之目的，則何需大部分
    請客免費提供安非他命予證人甲○○施用，且被告與證人甲○○係認識經年，證
    人甲○○亦曾至被告府上修理電視，是被告販賣安非他命予證人甲○○是否自中
    得利，洵屬無法證明，應僅構成轉讓安非他命，事證明確，被告販賣安非他命之
    犯行洵堪認定。
二、核被告所為，係犯毒品危害防制條例第八條第二項之轉讓第二級毒品罪。公訴人
    認被告係犯同法第四條第二項之販賣第二級毒品罪嫌，惟被告是否意圖營利，販
    賣第二級毒品安非他命予證人甲○○，尚屬無法證明，俱如前述，公訴人逕以販
    賣第二級毒品罪起訴，尚有未洽，茲被告確有將安非他命轉讓予甲○○，已如前
    述，其基本事實同一，本院自應予審理，並變更起訴法條。被告於轉讓前非法持
    有安非他命之低度行為，應為其轉讓之高度行為所吸收，不另論罪。被告先後多
    次犯行，時間緊接，構成要件相同，顯係基於概括犯意反覆為之，應依連續犯之
    規定論以一罪，並依法加重其刑。爰審酌被告犯罪之動機、目的、手段，次數暨
    犯後態度等一切情狀，量處如主文所示之刑。
四、據上論斷，應依刑事訴訟法第二百九十九條第一項前段、第三百條，毒品危害防
    制條例第八條第二項，刑法第十一條前段、第五十六條，判決如主文。
本案經檢察官黃惠玲到庭執行職務。
中      華      民      國      八十九    年      五    月    三十一    日
                                臺灣士林地方法院刑事第四庭
                                        法  官  杜  惠  錦
右正本證明與原本無異。
如不服本判決，應於判決送達後十日內，向本院提出上訴狀。
                                        書記官  施  惠  卿
中      華      民      國      八十九      年      六      月    二    日
附錄本案論罪科刑法條全文：
毒品危害防制條第八條第二項
轉讓第二級毒品者，處六月以上五年以下有期徒刑，得併科新臺幣七十萬元以下罰金
。


司法院資訊處製作；財團法人民間司法改革基金會備份。
